臺灣高等法院民事裁定
109年度抗字第962號
抗  告  人  郭陳秀菊

相  對  人  陳志祥  
上列當事人間請求不動產所有權移轉登記事件，抗告人對於中華
民國109年6月29日臺灣臺北地方法院裁定（109年度補字第1399
號），關於核定訴訟標的價額部分，提起抗告，本院裁定如下：
    主  文
原裁定關於核定訴訟標的價額部分廢棄。
本件訴訟標的價額核定為新臺幣陸佰捌拾陸萬柒仟元。
抗告費用由相對人負擔。
    理  由
按訴訟標的之價額，由法院核定；核定訴訟標的之價額，以起
  訴時之交易價額為準，無交易價額者，以原告就訴訟標的所有
  之利益為準；法院因核定訴訟標的價額，得依職權調查證據。
  民事訴訟法第77條之1第1項、第2項、第3項分別定有明文。
經查，抗告人於原法院主張終止兩造間借名契約後類推適用民
  法第541條第2項規定，或依同法第416條撤銷兩造間贈與契約
  後依第419條第2項、第179條等規定，起訴請求相對人移轉如
  附表所示之房地（下稱系爭房地）所有權予抗告人，其訴訟標
  的價額應以系爭房地起訴時之交易價值為準。又前開房地坐落
  門牌號碼：新北市○○區○○○路000巷0○00號區段間，其建築完成
  時間為民國74年11月，抗告人109年3月間起訴時屋齡約34年，
  主要建材、層數為鋼筋混凝土造、5層公寓建築、建物樓層為
  第2層、面積計90.98平方公尺（計算式：84.45＋6.53＝90.98）
  ，約相當於27.25坪（計算式：90.98×0.3025≒27.25）；依抗
  告人所提及本院職權查詢內政部不動產交易實價查詢服務網結
  果所示，與系爭房地坐落同一路段上相近屋齡、建材及面積之
  5層公寓建築，於109年2月間實際交易個案每坪單價約為新臺
  幣（下同）25萬2,000元等情，有系爭房地登記謄本及內政部
  不動產交易實價查詢資料在卷可按（見原法院調解卷第11至15
  頁、本院卷第9、11、27頁），其交易價格應可採為評定系爭
  房地起訴時交易價值之佐證。是抗告人提起請求移轉系爭房地
  所有權登記訴訟得受之利益計為686萬7,000元（計算式：27.2
  5×252,000＝6,867,000），據此本件訴訟標的價額應為686萬7,
  000元。原裁定逕參考前揭路段於107年7月間附近相類建物交
  易單價核定本件訴訟標的之價額，尚有未洽，抗告意旨指摘原
  裁定此部分為不當，聲明求予廢棄，為有理由。爰由本院將原
  裁定此部分予以廢棄，並裁定如主文第二項所示。至原裁定核
  定訴訟標的價額部分既經廢棄，該命補繳裁判費部分即失所附
  麗，附此敘明。
據上論結，本件抗告為有理由，爰裁定如主文。 
中　　華　　民　　國　　109 　年　　7 　　月　  30　　日
                  民事第七庭    
                    審判長法  官  周玫芳
                          法  官  王育珍
                          法  官  林翠華
正本係照原本作成。
本裁定除以適用法規顯有錯誤為理由外，不得再抗告。如提起再
抗告，應於收受送達後10日內委任律師為代理人向本院提出再抗
告狀。並繳納再抗告費新臺幣1千元。
中　　華　　民　　國　　109 　年　　7 　　月　　30　　日
　　　　　　　　　　　　  書記官  黃文儀　　　　　　　　　　　　　
附表：         編  號     土    地    坐    落　　      面    積     權利範圍      現登記所有人       市  區  段　  小段  地號  平方公尺   1 新北 汐止 厚德    557  1015.79  244/10000    陳志祥  備考        


編  號  建號 基  地  坐  落 -------------- 建  物  門  牌 主要用途、建料及房屋 層數 建物面積（平方公尺）  權利  範圍      現 登 記  所 有 人       樓層面積   合　　計 附屬建物       1   5310 新北市○○區○○段000地號 -------------- 新北市○○區○○○路000巷00號2樓 住家用、鋼筋混凝土造、5層 2層：84.45  陽台：6.53      全部    陳志祥  備考 建築完成日期74年11月8日